智慧財產法院民事裁定
                                   100年度民聲上字第16號
聲　請　人　歐陽傑　
　　　　　　歐陽偉　
上列聲請人因與相對人鴻朧生活館有限公司間侵害專利權有關財
產權爭議事件，聲請法官迴避，本院裁定如下：
　　主  文
聲請駁回。
　　理  由
一、按民事訴訟法第33條第1 項第2 款所謂足認法官執行職務有
    偏頗之虞之情形，應以法官對於訴訟標的有特別利害關係，
    或與當事人之一造有親交或嫌怨等客觀之情事，足疑其為不
    公平之審判者為限，若僅憑當事人之主觀臆測或認法官指揮
    訴訟欠當，則不得謂其有偏頗之虞（最高法院100 年台抗字
    第327號裁定意旨參照）。
二、聲請意旨略以：聲請人與相對人鴻朧生活館有限公司間侵害
　　專利權有關財產權爭議事件，現由本院以100 年度民專上易
  　字第11號受理在案。聲請人聲請就有效性抗辯的外國文書譯
    本或節譯、西元1923年引證Hunter圖4 之真實性、2004年引
    證Chapman 在摘要第2 句、[0045]、[0047]、[0048]段有無
    教示、上開二引證之組合、引證案之內容不實、忽視自然法
    則、專利審查基準、違背論理及經驗法則等，要求相對人提
    出應盡的舉證責任，並進行辯論，給予聲請人答辯機會。惟
    承審法官未能依智慧財產案件審理法第8 條規定適時曉諭爭
    點、開示心證、給予充分辯論之機會，以避免因事實認識不
    清，造成錯誤突襲裁判的窘境，自難期待於本件民事事件上
    訴審中能有獨立之判斷，足認法官於執行本件的職務必定會
    有偏頗之虞。爰依民事訴訟法第32條第2 款規定，聲請本案
    法官迴避。
三、查聲請人所指聲請法官迴避之事由，無非以本院100 年度民
    專上易字第11號事件之承審法官未能命相對人負舉證責任，
    且未依其聲請而辯論，復未依法適時曉諭爭點、開示心證、
    給予辯論之機會云云。惟查上開事項，均有關承審法官之訴
    訟指揮，而專利有效性之抗辯，相關引證技術內容之認定、
    引證案與系爭專利技術特徵之比對判斷，係承審法官本於法
    律之確信所為之認定，縱承審法官所持法律上見解、有關調
    查證據之訴訟指揮，與聲請人之主張迥然有別，揆諸首揭法
    律規定及判決意旨，實難持此遽認承審法官之執行職務因此
    而有偏頗之虞，聲請人如有不服，應依訴訟救濟程序為之。
    此外，聲請人並未提出其他證據釋明承審法官有何足使人懷
    疑其執行職務有偏頗之虞之情形。故聲請人聲請承審法官迴
    避，為無理由，應予駁回。爰裁定如主文。
中　　華　　民　　國　　100　 年　　10　　月　　27　　日
                    智慧財產法院第二庭
                          審判長法  官　陳忠行
                                法  官　林洲富
                                法  官　熊誦梅
以上正本係照原本作成。
不得抗告。
中　　華　　民　　國　　100　 年　　11　　月　　1　　 日
                                書記官  陳士軒